# I. Chargement des librairies et base de donnée.

```{r Charger librairies, echo=TRUE, message=FALSE}
library (tidyverse)
library (ggplot2)
library(plotly)

hal_data <- read.csv2("C:/Users/dev_info_med/Desktop/stages_janvier_fevrier_2020/hal_data.csv")

```
# II. Variable quantitative (delta moyenne desfluranee 2018-2010 ici)  en fonction d'une modalité (unités ici)

### Gestion de la dataframe

```{r DF management, include=FALSE}

# Création des variables desflurane et sevoflurane.

## A. Enlever NAs, remplacer par la valeur zéro.

hal_data <- hal_data %>% 
  replace_na(list(nb_dese_anesth=0,
                  moy_dese_anesth=0,
                  nb_seve_anesth=0,
                  moy_seve_anesth=0))

### B. Créer variable desflurane, = 0 ou = 1.

hal_data<-hal_data %>%
  mutate(desflurane = ifelse(nb_dese_anesth >= 10 & moy_dese_anesth >= 3.5, 1, 0))


### C. Créer variable sevoflurane, = 0 ou = 1.

hal_data<-hal_data %>%
  mutate(sevoflurane = ifelse(nb_seve_anesth >= 10 & moy_seve_anesth >= 0.8, 1, 0))

#### D. Création dataframe moyenne desflurane/sevoflurane/annee

moyenne_desf_sev_par_annee <- hal_data %>% 
  select(annee , desflurane, sevoflurane) %>% 
  group_by(annee) %>%
  summarize(moyenne_desf = mean(desflurane , na.rm = TRUE) ,
            moyenne_sevo = mean(sevoflurane , na.rm = TRUE))

# Création de la dataframe finale :  difference moyenne de desflurane par unité (2018-2010).

## A. Création dataframe moyenne desflurane par unité en 2010.

moyenne_desf_par_unit_10 <- aggregate(x=hal_data$desflurane,
                                        by=list(unit = hal_data$unit , annee = hal_data$annee),
                                        FUN=mean) %>%
  filter(annee == "2010") %>% 
  rename (moyenne_desflurane = x)

## B. Création dataframe moyenne desflurane par unité en 2018.

moyenne_desf_par_unit_18 <- aggregate(x=hal_data$desflurane,
                                     by=list(unit = hal_data$unit , annee = hal_data$annee),
                                     FUN=mean) %>%
  filter(annee == "2018") %>% 
  rename (moyenne_desflurane = x)

### C. Jointure des deux dataframes (2018 et 2010) et création d'une colonne difference entre les moyennes par unité.

diff1810_moyenne_desf_par_unit <- moyenne_desf_par_unit_10 %>%
  full_join (moyenne_desf_par_unit_18 , by = "unit" , suffix = c("10" , "18")) %>%
  mutate(difference = moyenne_desflurane18 - moyenne_desflurane10)
```

# III. Comparaison de deux variables quantitatives (moyenne desflurane vs moyenne sevoflurane) en fonction d'une modalité (années)

### Gestion de la dataframe

```{r DF management2, include=FALSE}

# Création des variables desflurane et sevoflurane.

## A. Enlever NAs, remplacer par la valeur zéro.

hal_data <- hal_data %>% 
  replace_na(list(nb_dese_anesth=0,
                  moy_dese_anesth=0,
                  nb_seve_anesth=0,
                  moy_seve_anesth=0))

### B. Créer variable desflurane, = 0 ou = 1.

hal_data<-hal_data %>%
  mutate(desflurane = ifelse(nb_dese_anesth >= 10 & moy_dese_anesth >= 3.5, 1, 0))


### C. Créer variable sevoflurane, = 0 ou = 1.

hal_data<-hal_data %>%
  mutate(sevoflurane = ifelse(nb_seve_anesth >= 10 & moy_seve_anesth >= 0.8, 1, 0))

#### D. Création dataframe moyenne desflurane/sevoflurane/annee

moyenne_desf_sev_par_annee <- hal_data %>% 
  select(annee , desflurane, sevoflurane) %>% 
  group_by(annee) %>%
  summarize(moyenne_desf = mean(desflurane , na.rm = TRUE) ,
            moyenne_sevo = mean(sevoflurane , na.rm = TRUE))
```

# IV. Comparaison de trois variables quantitatives (moyenne desflurane vs moyenne sevoflurane vs moyenne non halogéné) en fonction d'une modalité (unité)



### Gestion de la dataframe

```{r DF managementSank, include=FALSE}

## A. Enlever NAs, remplacer par la valeur zéro.

hal_data <- hal_data %>% 
  replace_na(list(nb_dese_anesth=0,
                  moy_dese_anesth=0,
                  nb_seve_anesth=0,
                  moy_seve_anesth=0))

### B. Créer variable desflurane, = 0 ou = 1.

hal_data<-hal_data %>%
  mutate(desflurane = ifelse(nb_dese_anesth >= 10 & moy_dese_anesth >= 3.5, 1, 0))


### C. Créer variable sevoflurane, = 0 ou = 1.

hal_data<-hal_data %>%
  mutate(sevoflurane = ifelse(nb_seve_anesth >= 10 & moy_seve_anesth >= 0.8, 1, 0))


### D. Créer variable zero_hal, = 0 ou = 1.
hal_data<-hal_data %>%
  mutate(zero_hal = ifelse(desflurane == 0 & sevoflurane == 0, 1, 0))

#### E. Création dataframe moyenne desflurane/sevoflurane/unit
moyenne_gaz_par_unit <- hal_data %>% 
  dplyr::group_by(unit) %>%
  dplyr::summarise(Desflurane = mean(desflurane , na.rm = TRUE),
                   Sevoflurane = mean(sevoflurane , na.rm = TRUE),
                   Non_Halogene = mean(zero_hal , na.rm = TRUE))

```
